臺灣新北地方法院刑事判決
110年度訴字第731號
公  訴  人  臺灣新北地方檢察署檢察官
被      告  朱恩平





選任辯護人  俞浩偉律師(法扶律師)          
上列被告因違反兒童及少年性剝削防制條例等案件，經檢察官提
起公訴（110年度少連偵緝字第21號），本院判決如下：
    主  文
甲○○犯圖利媒介使少年為有對價之性交罪，處有期徒刑貳年，併
科罰金新臺幣參萬元，罰金如易服勞役，以新臺幣壹仟元折算壹
日；未扣案之犯罪所得新臺幣壹仟元沒收，於全部或一部不能沒
收或不宜執行沒收時，追徵其價額。又犯行使偽造私文書罪，處
有期徒刑肆月，如易科罰金，以新臺幣壹仟元折算壹日；未扣案
偽造「盛義承」署名壹枚，沒收。
    事  實
一、甲○○與代號0000000000（民國89年9月生，真實姓名年籍詳
    卷，下稱A女）之少年為朋友，甲○○則與代號0000000000F（
    民國87年6月生，真實姓名年籍詳卷，下稱B男）之少年為同
    事，且明知A女為未滿18歲之人。甲○○知悉A女缺錢花用，有
    意尋找有對價性交行為之男客，竟意圖營利，基於媒介使A
    女為有對價之性交行為之犯意，於104年5月間某日與B男約
    定，由B男與A女有對價之性交行為，B男應給付A女新臺幣（
    下同）2,000元之代價，另給付甲○○1,000元為報酬，議妥後
    由甲○○媒介A女與B男於104年5月20日晚間7時許，在新北市○
    ○區○○○路000號2樓U2電影院進行性交易，並於同日下午2時
    許，在新北市中和區不詳地點，先向B男收取1,000元現金之
    媒介性交易報酬。A女即於上揭約定之時間、地點，前往上
    址U2電影院內，由B男以其生殖器插入A女陰道為性交行為，
    再向B男收取2,000元完成有對價之性交行為。
二、嗣經員警執行校園訪視聯繫勤務而獲悉此事，A女提供甲○○
    所使用之行動門號與員警，員警查知該門號當時申登人為甲
    ○○之女友陳淑琳，遂於104年8月17日下午2時許，前往新北
    市○○區○○街000巷00號5樓陳淑琳住處欲交付通知書，並在該
    處巧遇甲○○，甲○○為規避查緝，竟基於行使偽造私文書之犯
    意，向員警自稱其係「盛義承」，並在送達證書上偽造「盛
    義承」之簽名、指印，足以表彰「盛義承」代陳淑琳收受通
    知書1份，並交付員警而行使之，足生損害於盛義承、新北
    市政府警察局少年警察隊對於犯罪偵查及案件送達之正確性
    。嗣經員警通知盛義承到案，並將送達證書之指紋送請內政
    部警政署刑事警察局比對結果，發現與該局檔存甲○○之指紋
    卡指紋相符，始查悉上情。
三、案經新北市政府警察局少年警察隊移送臺灣新北地方檢察署
    檢察官偵查起訴。
    理  由
壹、程序事項：
一、按被告以外之人於偵查中向檢察官所為之陳述，除顯有不可
    信之情況者外，得為證據，刑事訴訟法第159條之1第2項定
    有明文。其立法理由略以：檢察官代表國家偵查犯罪、實施
    公訴，依法其有訊問被告、證人及鑑定人之權，證人、鑑定
    人且須具結，而實務運作時，偵查中檢察官向被告以外之人
    所取得之陳述，原則上均能遵守法律規定，不致違法取供，
    其可信性極高，為兼顧理論與實務，爰明定被告以外之人於
    偵查中向檢察官所為陳述，除顯有不可信之情況者外，得為
    證據。祇是此種得為證據之被告以外之人於審判外向檢察官
    所為之陳述，因未經被告詰問，應認屬於未經合法調查之證
    據而已，然此項詰問權之欠缺，非不得於審判中由被告（辯
    方）行使以資補正，而完足為經合法調查之證據。經查，本
    案證人B男以證人身分在檢察官前之陳述，雖均屬被告甲○○
    以外之人於審判外之陳述，並經被告及辯護人否認其證據能
    力（見訴字卷第65頁），然上開證人係經具結【其結文見10
    4年度少連偵字第197號卷（下稱偵一卷）第68頁】後之陳述
    ，且證人B男亦於本院中到庭，且被告、辯護人亦未舉出該
    次證述有何顯不可信之特別情況，且證人B男已於本院審理
    時到庭作證（見訴字卷第108至111頁），並經辯護人行使交
    互詰問，為合法調查之證據，是證人B男於偵查中之證述依
    法當具證據能力。
二、除上開證人B男於偵查時之陳述外，本判決以下援引作為認
    定犯罪事實之供述及非供述證據，業經檢察官表示沒有意見
    、被告及其辯護人於本院中表示同意其證據能力（見訴字卷
    第65頁、第106、107頁），且迄於本院言詞辯論終結前，亦
    未聲明異議（見訴字卷第105至118頁），本院審酌該等證據
    作成時並無違法取證或證據力明顯偏低之情形，認以資為證
    據核無不當，揆諸前開說明，該等證據均有證據能力。至被
    告及其辯護人雖另否認B男於警詢時之陳述之證據能力，惟
    因本院並未引用上揭證據作為認定犯罪事實之基礎，自無庸
    贅述其有無證據能力之理由。
貳、實體事項：
一、認定犯罪事實所憑之證據及理由：
 ㈠ 上揭犯罪事實，除被告要求B男交付1千元作為媒介A女性交易
    營利外之客觀事實，均為被告於本院中坦承不諱（見訴字卷
    第63頁、第115頁），核與證人A女於警詢及偵查中、證人即
    告訴人盛義承於警詢中、證人B男於偵查中之證述（見偵一
    卷第12至25頁、第39至40頁、第64頁、第67頁）相符，並有
    A女與被告之LINE對話擷圖、A女手機之通話紀錄、A女手機
    之通聯記錄擷圖、通聯調閱查詢單、A女指認之被告所使用
    之機車照片、（760-JZT）車輛詳細資料報表、（受查訪人
    ：鄭詩穎）新北市政府警察局少年警察隊104年7月9日查訪
    紀錄表、U2電影館消費明細、新北市政府警察局少年警察隊
    送達證書、盛義承之身分證正反面影本、（受查訪人：陳淑
    琳）新北市政府警察局少年警察隊10年8月19日查訪紀錄表
    、內政部警政署刑事警察局104年8月24日刑紋字第10400802
    01號鑑定書在卷（見偵一卷第28至36頁、第41至43頁、第54
    至55頁、偵一卷不公開卷第15頁）可佐，堪認屬實。
 ㈡ 證人B男於偵查時稱：伊與被告為同事，當時在Nu-Pasta當廚
    師，公司在中和區，被告在案發前1週在公司問伊願不願意
    做性交易消費，伊說有，被告跟伊說一次消費2到3千元，當
    天被告在店裡跟伊約好，被告拿朋友電話打給伊，跟伊說時
    間、地點要伊過去，伊依約到場，在U2跟A女做性交易，伊
    在性交易前在公司「有」給被告1千元等語（見偵一卷第67
    頁），於本院中稱：伊對於本案內容沒有印象了，伊之前曾
    在地檢署作證，當時印象較深刻，講的話也實在，當時偵查
    時稱被告介紹伊從事性交易，有跟伊收1千元，是正確的等
    語（見訴字卷第108至110頁）；另證人B男於本院中亦稱：
    伊因為這個案件有去上課，在製作警詢、偵查筆錄時，並無
    受到任何暗示該如何製作筆錄才可以減輕自己的處罰等語（
    見訴字卷第111頁），而被告於偵查時亦稱：伊與B男為同事
    ，並無糾紛等語【見110年度少連偵緝第21頁卷（下稱偵二
    卷）第61頁】，是證人B男實無甘冒偽證嚴厲處罰風險，刻
    意虛構不利被告之必要，可見被告除媒介A女、B男為性交易
    外，並向B男收取1千元之報酬，其主觀上自有營利之意圖無
    訛。
二、對被告辯解之論駁：
 ㈠ 被告及辯護人略辯以：證人B男確無交付1千元予被告，被告
    僅介紹A女與B男認識，他們出去發生何事，被告並不知情，
    且B男於本院中無法回想有無交付，是證人B男在偵查時證詞
    是否屬實，應有疑義。且依被告與A女之對話紀錄，可見被
    告於下午5點左右詢問A女有無性交易之意願，然證人B男於
    警詢、偵查中之證述均稱是下午2時將1千元給被告，倘確有
    對價，應係被告先與A女確認，再跟B男收錢，B男上開證述
    應有不實。縱B男確有交付1千元，該金額究屬被告要求？亦
    或是證人B男好意之給予？亦可能B男交付1千元予被告後，
    透過被告交付A女，從卷內事證及證人證詞尚無從判斷，依
    罪疑有利被告原則，應認被告不構成兒童及少年性剝削防制
    條例第32條第2 項之罪。
 ㈡ 經查，證人B男確有因被告媒介A女與其為有對價之性行為而
    交付1千元予被告，作為媒介之報酬，已經本院認定如前，
    縱證人B男於本院審理時已無印象，然本案於104年5月20日
    發生，距離本院110年12月28日審理時，已距離6年之久，而
    證人B男於距離本案發生時間較近之105年1月20日所製作之
    偵訊筆錄，當時距離案發時間較近，印象較深刻，內容亦較
    正確，業據證人B男於本院證述如前，自無以證人B男於本院
    中無法回想案發情節，逕為有利被告之認定。又A女因缺錢
    花用，於事前已請被告代為媒介性交易之對象，已經本院認
    定如前，參以被告與A女之LINE對話紀錄（見偵一卷第28頁
    ），可見A女於案發前一日（5月19日）主動詢問被告：「什
    麼時候有客人呢」，被告回覆：「快有了、我的朋友」，A
    女即答應稱：「好啊」，可見是A女已同意被告媒介之性交
    易，是被告無論於A女、B男為性交易之前後向B男收取1千元
    之媒介報酬，均與常情無違。至於被告及辯護人另辯稱證人
    B男所交付之1千元可能為證人B男好意給予，或由被告再轉
    交予A女云云，均與常情不符，顯係被告臨訟卸責之詞，應
    不可採。
三、綜上所述，被告上揭犯行之事證已臻明確，堪以認定，應予
    依法論科。
四、論罪科刑及沒收之理由：
  ㈠ 行為後法律有變更者，適用行為時之法律，但行為後之法律
     有利於行為人者，適用最有利於行為人之法律，刑法第2條
     第1項定有明文。本案被告行為後，「兒童及少年性交易防
     制條例」於104年2月4日經總統以華總一義字第1040001420
     1號令修正公布法律名稱更為「兒童及少年性剝削防制條例
     」及全文55條條文，已於106年1月1日施行，修正前兒童及
     少年性交易防制條例第23條第1項、第2項規定：「（第1項
     ）引誘、容留、媒介、協助或以他法，使未滿18歲之人為
     性交易者，處1年以上7年以下有期徒刑，得併科3百萬元以
     下罰金。以詐術犯之者，亦同。（第2項）意圖營利而犯前
     項之罪者，處3年以上10年以下有期徒刑，併科5百萬元以
     下罰金。」修正後移列至兒童及少年性剝削防制條例第32
     條第1項、第2項：「（第1項）引誘、容留、招募、媒介、
     協助或以他法，使兒童或少年為有對價之性交或猥褻行為
     者，處1年以上7年以下有期徒刑，得併科3百萬元以下罰金
     。以詐術犯之者，亦同。（第2項）意圖營利而犯前項之罪
     者，處3年以上10年以下有期徒刑，併科5百萬元以下罰金
     。」修正後之法定刑並未變動，雖新法將「未滿18歲之人
     」變更為「兒童或少年」、「性交易」變更為「有對價之
     性交或猥褻行為」，亦僅為用語變更，實質上未變動構成
     要件，新法增列「招募」之行為態樣，與被告犯行無涉，
     是法律之修正，對被告無不利之可言，依一般法律適用原
     則，應適用裁判時之法律（最高法院95年度第21次刑事庭
     會議決議意旨參照）。
 ㈡ 核被告所為，就事實一部分，係犯兒童及少年性剝削防制條
    例第32條第2項之圖利媒介使少年為有對價之性交罪；就事
    實二部分，係犯刑法第216條、第210條之行使偽造私文書罪
    。被告偽造署押之行為，為偽造私文書之階段行為，又偽造
    私文書後持以行使，偽造為之低度行為應為行使之高度行為
    ，均不另論罪。被告所犯前開2罪，犯意各別，行為互殊，
    應予分論併罰。至於公訴意旨於犯罪事實欄固認被告有協助
    少年（B男部分）為有對價之性交行為，惟按兒童及少年性
    剝削防制條例所指之對價關係，除客觀上須有對價之交付外
    ，尚須當事人間主觀尚有以之為性交或猥褻行為對價之認識
    ，且雙方均具有為此合意之能力，始克當之（最高法院107
    年度台上字第4313號判決意旨參照）。是B男固有交付1千元
    予被告，然該款項應屬給予被告媒介其與A女為有對價性交
    行為之報酬，而非性交易之對價，是公訴意旨上開認定，容
    有誤會，附此敘明。
 ㈢ 被告媒介A女從事有對價之性交行為，所為自屬非是，然依卷
    內資料，被告僅媒介1次，獲利僅1千元，兼衡本案乃A女因
    缺錢花用，主動要求被告協助媒介男客與其性交易等情狀，
    以其所犯兒童及少年性剝削防制條例第32條第2項之罪法定
    刑為3年以上、10年以下有期徒刑，併科500萬元以下罰金，
    與其犯罪情節相較，仍屬情輕法重，客觀上足以引起一般同
    情，顯有堪憫恕之處，本院認縱處以法定最低刑度猶嫌過重
    ，爰依刑法第59條之規定，減輕其刑。
 ㈣ 爰以行為人之責任為基礎，審酌被告媒介A女從事性交易以牟
    私利，侵害A女身心之健全發展，亦影響社會秩序；又為避
    免通緝犯之身分遭警發覺，竟冒用他人名義接受司法調查，
    非僅使盛義承可能無端遭受犯罪偵查，且更危害司法機關對
    於犯罪偵查（即對於其媒介A女性交易）之正確性，實有不
    該，併衡酌被告於本案之犯罪態樣、手段、媒介性交易之次
    數、素行、品行、於本院中自陳國小畢業之智識程度，先前
    擔任廚師工作，未婚、無子，在育幼院長大，並無須要扶養
    之親屬之家庭生活狀況（見訴字卷第117頁）及犯後態度等
    一切情狀，分別量處如主文所示之刑，並就得易科罰金部分
    ，諭知易科罰金之折算標準，就罰金刑部分諭知易服勞役之
    折算標準。
 ㈤ 沒收：
　1.按刑法關於沒收之規定先後於104年12月30日、105年6月22
    日修正公布，均自105年7月1日生效施行，依修正後刑法第2
    條第2項規定：「沒收、非拘束人身自由之保安處分適用裁
    判時之法律。」是關於沒收一律適用修正後之規定，不生新
    舊法比較之問題。次按犯罪所得，屬於犯罪行為人者，沒收
    之。但有特別規定者，依其規定；前二項之沒收，於全部或
    一部不能沒收或不宜執行沒收時，追徵其價額，刑法第38條
    之1第1項、第3項分別定有明文。本案被告取得之利益為1千
    元，業經本院認定如前，屬被告之犯罪所得，且未據扣案，
    是揆諸上開規定，應予宣告沒收，如全部或一部不能沒收或
    不宜執行沒收時，追徵其價額。
　2.被告於送達證書文件上偽簽之「盛義承」署名1 枚，無論是
    否供犯罪使用，依刑法第219 條規定，應不問屬於被告與否
    ，予宣告沒收。至被告偽造之文件，已由被告交予員警而行
    使之，而非被告所有，爰不另為沒收之諭知，附此敘明。
據上論斷，應依刑事訴訟法第299 條第1 項前段，兒童及少年性
剝削防制條例第32條第2 項，刑法第2條第2項、第11條前段、第
216條、第210條、第59條、第41條第1 項前段、第42條、第219
條、第38 條之1第1項、第3項，判決如主文。
本案經檢察官乙○○偵查起訴，由檢察官詹啟章到庭執行公訴。
中　　華　　民　　國　　111 　年　　2 　　月　　15　　日
                  刑事第十九庭  審判長法　官  許博然
　　　　　　　　　
　　　　　　　　　                    法  官  王國耀
　　　　　　　　　
　　　　　　　　　                    法  官  洪韻婷
上列正本證明與原本無異。
如不服本判決，應於判決送達後20日內敘明上訴理由，向本院提
出上訴狀 (應附繕本) ，上訴於臺灣高等法院。其未敘述上訴理
由者，應於上訴期間屆滿後20日內向本院補提理由書「切勿逕送
上級法院」。
                                      書記官  吳依磷
中　　華　　民　　國　　111 　年　　2 　　月　　15　　日
附錄本案論罪科刑法條全文：
兒童及少年性剝削防制條例第32條
引誘、容留、招募、媒介、協助或以他法，使兒童或少年為有對
價之性交或猥褻行為者，處1年以上7年以下有期徒刑，得併科新
臺幣3百萬元以下罰金。以詐術犯之者，亦同。
意圖營利而犯前項之罪者，處3年以上10年以下有期徒刑，併科
新臺幣5百萬元以下罰金。
媒介、交付、收受、運送、藏匿前二項被害人或使之隱避者，處
1年以上7年以下有期徒刑，得併科新臺幣3百萬元以下罰金。
前項交付、收受、運送、藏匿行為之媒介者，亦同。
前四項之未遂犯罰之。

中華民國刑法第216條（行使偽造變造或登載不實之文書罪）
行使第210條至第215條之文書者，依偽造、變造文書或登載不實
事項或使登載不實事項之規定處斷。

中華民國刑法第210條
（偽造變造私文書罪）
偽造、變造私文書，足以生損害於公眾或他人者，處5年以下有
期徒刑。